# 有限公司改制为股份公司过程中，有关的评估相关问题请教

提问人：asurayu 时间：2010-05-21 17:18:34
某有限公司欲整体改制为股份有限公司，注册地址：上海，性质：民营企业，不以上市为目的。 根据公司注册资本登记管理规定第17 条，应当由具有评估资格的资产评估机构评估作价，并由验资机构进行验资。 该公司应当进行评估。 不过呢，上海该区的工商局说不要评估。所以有些疑惑了？ 请问： 1 、这种改制情况下，评估是否为必经程序？ 2 、如果未经评估，对验资报告有怎样的影响？
求教各位了。

回答人：chenyiwei
回复 楼主 asurayu 的帖子根据《公司注册资本登记管理规定》第 17 条第二款，评估是必须经过的法定程序。但其主要目的是防止有限责任公司的净资产被高估，在会计处理上不能按评估值进行帐务调整，也不能以净资产评估值为基础设置股份有限公司的股本结构。